臺灣桃園地方法院刑事判決
111年度侵簡上字第2號
上  訴  人  鄭又菁


上列上訴人即被告因妨害性自主等案件，不服本院簡易庭於中華
民國111年1月20日所為之110年度桃侵簡字第5號第一審簡易判決
（聲請簡易判決處刑案號：1110年度偵字第6892號），提起上訴
，本院管轄第二審之合議庭判決如下：
    主  文
上訴駁回。
    事  實
一、乙○○與代號BR000-A109113之男子(民國95年8月生，真實姓名
    年籍詳卷，下稱A男)為同事關係，其可預見A男於案發時為14
    歲以上未滿16歲之人，竟基於對於14歲以上未滿16歲男子為
    性交之犯意，於109年10月10日0時許，在桃園市○○區○○街0
    巷00號4樓，以生殖器插入陰道之方式，與A男為性交行為1
    次。
二、案經A男之父即代號BR000-A109113B（真實姓名詳卷）告訴
    及桃園市政府警察局龜山分局報請臺灣桃園地方檢察署聲請
    簡易判決處刑。
    理  由
壹、程序事項
　　本判決所引用之供述及非供述證據，檢察官、被告乙○○對於
    證據能力均表示沒有意見（本院111年度侵簡上字第2號卷(
    下稱侵簡上字卷)第44頁），迄本案言詞辯論終結前，亦均
    未聲明異議，本院審酌各該證據之取得並非違法，且各該證
    據與本案待證事實俱有關連性，認為以之作為本案證據亦屬
    適當，依刑事訴訟法第159條之5規定意旨，均有證據能力。
貳、實體事項
一、認定犯罪事實所憑之證據及理由：
　　訊據被告固坦承於於109年10月10日0時許，在桃園市○○區○○
    街0巷00號4樓友人住處內，與A男為性交行為，惟堅詞否認
    有何對於14歲以上未滿16歲之人為性交行為犯行，辯稱被告
    於案發當時已呈完全酒醉狀況，並無意識，也不知道有與被
    害人發生性行為，不可能有主動脫去被害人衣物之舉，被害
    人之證述顯不屬實，請求撤銷原審判決，改判無罪。經查：
　㈠被告與A男於上揭時地，以A男生殖器進入被告陰道之方式為
    性行為等情，為被告所不否認，並經證人即被害人A男證述
    明確，是此部分事實堪信屬實。
　㈡被告於本院訊問時否認犯行，辯稱當日因酒醉，由A男騎機車
    載至上址，到達時已呈無意識狀態並睡在房間地上，當晚A
    男與友人睡在同房床上，證人甲○○及另一友人睡客廳，伊並
    不知道當晚有與A男為性行為，是早上睡醒時A男因為睡在伊
    旁邊，告訴伊才知道的，且當時酒醉不知道與何人發生性行
    為，也無法反抗，並非自願發生性行為，但那時看在A男年
    紀小，就沒有想太多等語。(侵簡上字卷第42至43頁、第114
    頁)惟被告於警詢時陳稱有印象當晚確實有發生性行為，但
    是A男主動的等語(見臺灣桃園地方檢察署110年度偵字第689
    2號卷(下稱偵字卷)第13至14頁)，嗣於偵訊中亦陳稱曾與A
    男發生性行為，地點是在朋友家，同房還有其他友人睡在床
    上，當時與A男睡在地上，印象中A男有脫伊的褲子等語(見
    偵字卷第93至95頁)。則被告對於本案事發時究竟有無意識
    ，是否知悉與A男發生性行為乙節，前後供述不一，且被告
    於本院訊問時雖稱當時酒醉已無意識，但對於當晚與A男2人
    睡在地上及同房尚有其他人等情，卻記憶清析，顯與常情不
    符，實難排除其上開所辯係事後缷責之詞可能。而證人A男
    於本院審理時證稱：當時與被告為同事關係，當日至上址之
    前，並沒有先到觀音廟喝酒，也沒有騎車載被告，到了上址
    友人住處才開始喝伊，但被告沒有喝，當時伊在被告旁邊聊
    天所以知道被告沒有喝；之後2人進入房間，當時友人在房
    內床上睡覺，伊先在草蓆上用手機看影片，接著被告用手抓
    住其生殖器，之後以男上女下的姿勢為性行為，其間細節已
    不記得，只記得當時有發生性行為，但偵訊中所稱被告主動
    脫伊褲子並坐到伊身上後為性行為之經過均屬實，而過程中
    被告的眼睛是張開的，也沒有印象被告像喝醉酒的樣子，早
    上醒來之後被告也沒有說她當時什麼都不知道，當天在場之
    人並不包括甲○○等語(見侵簡上字卷第97至103頁)。核諸證
    人A男就當晚事發經過所述，與其於警詢及偵訊中所證內容
    均為一致(見偵字卷第15至17頁、第67至70頁)，且其與被告
    前為同事關係，本案偵查期間即表示不願對被告提告(見偵
    字卷第27頁、第69頁)，應無甘冒偽證罪責之風險而為不實
    陳述之必要，是其證述應屬真實可採。
　㈢至證人甲○○雖於本院審理時到庭證稱當天與被告及A男一同去
    觀音廟及公園喝酒，之後由A男載被告到上址朋友家，被告
    到達時意識迷迷糊糊的，就直接去房間並沒有在客廳喝酒，
    伊則待在客廳，因為伊比較淺眠，所以聽到小小的聲音就起
    來，看到A男在強姦被告，伊看到男的趴在女的上面，因為
    房間離客廳蠻近的，伊剛好可以直視得到被告那邊，至於誰
    願意誰不願意就不知道了，但應該是男生強(台語)她，因為
    當時被告已經喝醉了等語。嗣於檢察官對其詰問時則證稱，
    晚上伊是聽到聲音就起來，但不確定是什麼聲音，伊看一眼
    而已就繼續睡覺了，當時覺得不妥，但因為太累，所以沒有
    制止或是去瞭解；當時不知道他們二個在幹嘛，但只知道男
    的在上面女的在下面，伊隔天早上才跟被告說；被告到達上
    址友人家後，是A男將被告帶進房間，當時伊跟在被告後面
    ，伊是看到被告躺好之後才去客廳睡覺，被告與A男性行為
    時被告都沒有動靜，伊不知道被告當時有沒有醒過來，當時
    沒有看到被告的臉等語(見侵簡上字卷第115至121頁)。參諸
    A男證稱證人甲○○曾與被告一同至上址2、3次，但本案發生
    時證人甲○○並不在場等語，兼衡證人甲○○之證述內容為被告
    有利之證據，但被告自警詢及偵訊中均未曾提及證人甲○○當
    時在場，倘證人甲○○確能為有利被告之證明，被告應於偵查
    中積極提出，當不致於提出上訴後，方於準備程序中聲請證
    人甲○○到庭作證等情，就證人甲○○當日是否確實在場乙情，
    自非無疑。又縱證人甲○○當日確實在場，但其自承當時並未
    靠近觀察被告及A男的狀況，對於2人於性行為時究竟有無意
    識並未加以確認，又於本院訊問證稱無法確認被告到達上址
    後，至其目睹2人性行為間有多長時間，僅因其認為被告進
    入上址房間時已呈酒醉狀況，即認被告並無與A男性交之意
    ；事發時與被告認識7、8年了，之前是出去玩的朋友，也是
    工作的同事，伊與被告交情蠻深的，因為我們之前都愛跑山
    等語(見侵簡上字卷第121至127頁)。證人甲○○既無法確認被
    告與A男當日為性行為之精神狀況，其所述內容僅能證明被
    告及A男當日確有性行為。況依其與被告之交情，若目睹A男
    違反被告之意願為性行為時，既已自忖不妥，應立即上前阻
    止，而非任由A男繼續其行為，但證人甲○○於早上才告知被
    告此情，顯與常情不符，又未能合理說明未即時保護被告之
    緣由，故認證人甲○○所稱內容，難以採為有利於被告之認定
    。　
二、論罪科刑及駁回上訴之理由：　　
　㈠核被告所為，係犯刑法第227條第3項之對於14歲以上未滿16
　　歲之男子為性交罪。又被告所犯對於14歲以上未滿16歲之男
    子為性交罪，雖係對於未滿18歲之少年故意犯罪，然因刑法
    第227條第3項之規定，已將「對於14歲以上未滿16歲之男女
    」列為犯罪構成要件，係以被害人年齡所設特別規定，故毋
    庸再依兒童及少年福利與權益保障法第112條第1項前段規定
    加重其刑。
　㈡原審判決以行為人之責任為基礎，審酌被告可得而知A男為14
    歲以上未滿16歲之男子，思慮未臻成熟，身心仍處於發展階
    段，竟仍逞一己之私慾，與其為性交行為，影響其身心健康
    及人格發展，自應予以非難，惟念及被告於警詢、偵訊時均
    已坦承犯行，並審酌A男之量刑意見，有本院意見表1紙在卷
    可佐（見本院110年度桃侵簡字第5號卷第27頁），兼衡被告
    與A男間之關係、犯罪動機、目的、手段、情節等一切情狀
    ，量處有期徒刑2月，經核經核並未逾越法定刑度，又未濫
    用自由裁量之權限，量刑亦屬極為輕度，與罪刑相當、比例
    及公平原則均無違。被告提起上訴飾詞否認犯行，並無理由
    ，應予駁回。
據上論斷，應依刑事訴訟法第455條之1第1項、第3項、第368 條
，判決如主文。
本案經檢察官朱啟仁、袁維琪聲請以簡易判決處刑，檢察官林暐
勛到庭執行職務。　　
中　　華　　民　　國　　111 　年　　10　　月　　28　　日
            刑事第五庭    審判長法　官　呂世文
　　　　　　                    法  官  陳華媚
　　　　　　                    法  官  孫立婷
以上正本證明與原本無異。
不得上訴。
  　　　　　　　　　　　　　　　書記官　鐘柏翰　　　　　
中　　華　　民　　國　　111 　年　　10　　月　　31　　日